臺灣苗栗地方法院刑事裁定
111年度撤緩字第30號
聲  請  人  臺灣苗栗地方檢察署檢察官
受  刑  人  鄭晏志



上列聲請人聲請對受刑人撤銷緩刑(111年度執聲字第376號)，本
院裁定如下：
    主  文
聲請駁回。
    理  由
一、聲請意旨略以：受刑人因犯藥事法案件，經臺灣桃園地方法
    院以110年度桃簡字第1453號（臺灣桃園地方檢察署110年度
    偵字第12106號）判處有期徒刑2月，緩刑2年，緩刑期內付
    保護管束，並應於緩刑期間內向指定之政府機關、政府機構
    、行政法人、社區或其他符合公益目的之機構或團體提供40
    小時之義務勞務，於民國110年10月5日確定在案，緩刑期間
    迄112年10月4日止（臺灣桃園地方檢察署110年度執緩字第1
    173號、110年度執保字第191號，囑託臺灣苗栗地方檢察署
    以110年度執緩助字第53號、110年度執保助字第67號案列管
    ）。受刑人於緩刑期前即110年3月15日，其犯上開緩刑案件
    相同之藥事法罪，經臺灣桃園地方法院於111年3月9日以110
    年度桃簡字第1851號判決，判處不得易科罰金之有期徒刑2
    月，於111年4月25日確定。受刑人因有上揭之犯罪事由，足
    認宣告之緩刑難收其預期效果，而有執行刑罰之必要者，合
    於刑法第75條之1第1項第1款所定撤銷緩刑之原因，爰依刑
    事訴訟法第476條之規定聲請撤銷緩刑等語。
二、按緩刑之宣告應撤銷者，由受刑人所在地或其最後住所地之
    地方法院檢察官聲請該法院裁定之，刑事訴訟法第476條定
    有明文。查受刑人住所地係本院管轄區域，是聲請人向本院
    為本件聲請，程序上尚無不合。次按刑法第75條之1第1項第
    1款規定，緩刑前因故意犯他罪，而在緩刑期內受6月以下有
    期徒刑、拘役或罰金之宣告確定，且足認原宣告之緩刑難收
    其預期效果，而有執行刑罰之必要者，「得」撤銷其緩刑宣
    告。考其立法意旨略以：關於緩刑之撤銷，現行法第75條第
    1項固已設有2款應撤銷之原因，至得撤銷緩刑之原因，則僅
    於保安處分章內第93條第3項與撤銷假釋合併加以規定，體
    例上不相連貫，實用上亦欠彈性，爰參酌德國及奧地利現行
    立法例增訂得撤銷緩刑之原因，其中現行關於緩刑前或緩刑
    期間故意犯他罪，而在緩刑期內受得易科罰金之有期徒刑之
    宣告者，列為應撤銷緩刑之事由，因認過於嚴苛，而排除第
    75條應撤銷緩刑之事由，移列至得撤銷緩刑事由，俾使「法
    官依被告再犯情節，而裁量是否撤銷先前緩刑之宣告」，以
    資彈性適用。且本條採用裁量撤銷主義，賦予法院撤銷與否
    之權限，特於第一項規定實質要件為「足認原宣告之緩刑難
    收其預期效果，而有執行刑罰之必要」，供作審認之標準。
    亦即於上揭「得」撤銷緩刑之情形，法官應依職權本於合目
    的性之裁量，妥適審酌被告所犯前後數罪間，關於法益侵害
    之性質、再犯之原因、違反法規範之情節是否重大、被告主
    觀犯意所顯現之惡性及其反社會性等情，是否已使前案原為
    促使惡性輕微之被告或偶發犯、初犯改過自新而宣告之緩刑
    ，已難收其預期之效果，而確有執行刑罰之必要，此與刑法
    第75條第1項所定2款要件有一具備，即毋庸再行審酌其他情
    狀，應逕予撤銷緩刑之情形完全不同。故在緩刑前因故意犯
    他罪，而在緩刑期內受6月以下有期徒刑、拘役或罰金之宣
    告確定者，並非一律撤銷其緩刑宣告，應由法院斟酌原宣告
    之緩刑是否難收預期效果，而有執行刑罰之必要，再決定是
    否撤銷緩刑之宣告。
三、經查：
　㈠受刑人前於民國110年3月16日凌晨2時許，在桃園市○○區○○路
    00號4樓居所內，因無償轉讓偽藥毒品咖啡包予他人施用案
    件，經警於同日上午9時40分許，在受刑人上開居所內查獲
    ，檢察官起訴後，經臺灣桃園地方法院於110年8月31日以11
    0年度桃簡字第1453號判決，判處有期徒刑2月，緩刑2年，
    緩刑期內付保護管束，並應於緩刑期間內向指定之政府機關
    、政府機構、行政法人、社區或其他符合公益目的之機構或
    團體提供40小時之義務勞務確定（下稱前案）。惟因受刑人
    在緩刑前即110年3月15日晚上11時30分許，在桃園市○○區○○
    00街00號前之自用小客車內，無償轉讓偽藥毒品咖啡包予郭
    丞良施用，經警於同年月16日上午9時40分許，在受刑人上
    開居所為警查獲，檢察官發現受刑人另涉犯轉讓偽藥罪，簽
    分偵查起訴後，經臺灣桃園地方法院於111年3月9日以110年
    度桃簡字第1851號判決，判處有期徒刑2月確定（下稱後案
    ），有前開各案件刑事判決書及臺灣高等法院被告前案紀錄
    表在卷可稽，是此部分之事實，堪以認定。
　㈡緩刑前因故意犯他罪，而在緩刑期內受6月以下之有期徒刑、
    拘役或罰金之宣告確定者，原則上不得撤銷緩刑，僅於例外
    情形，足認原宣告之緩刑難收其預期效果時，而有執行刑罰
    之必要者為限，始得依前開規定撤銷其所受之緩刑宣告。查
    受刑人所犯後案之犯罪時間係於110年3月15日，早於前案之
    犯罪時間110年3月16日凌晨2時許，且後案係檢察官發現受
    刑人另有轉讓偽藥之犯行，另行簽分偵辦，致前後案分別起
    訴，倘檢察官如能同時起訴，法院就能一同審理判決，並一
    起給予緩刑之宣告，不致分開兩案，導致後案未能一同受緩
    刑宣告之憾事，此不能歸咎於受刑人，且不利益亦不應歸受
    刑人承擔，與歷經完整之偵查、審判程序後，猶不知戒慎其
    行為者，非可等同視之，尚難以此即認受刑人有輕視國家追
    訴犯罪之情，即推認受刑人就前案宣告之緩刑難收預期效果
    ，而有執行刑罰之必要。再者，受刑人受前案判決前，已實
    施後案犯行，後案判決之際，亦可審酌前案緩刑宣告之狀況
    ，有各該判決在卷可稽，按照一般量刑實務，前後2案之判
    決，均已考量受刑人另一案件之犯行，而對受刑人進行綜合
    、充分之評價，應無再行調整受刑人前案處遇之必要。又受
    刑人就前後2案件之犯罪事實，迭於審理中自承犯罪情節，
    犯後態度尚具悔意，亦為各該案刑事判決所認定，足認受刑
    人主觀犯意所顯現之惡性並非重大，反社會性並不嚴重。且
    受刑人受緩刑宣告後，確查無再犯之事實，有臺灣高等法院
    被告前案紀錄表在卷可佐，難認受刑人所受後案判決足以動
    搖前案緩刑宣告之理由，揆諸前開說明，受刑人所受緩刑宣
    告，並無難收預期效果之情形，故聲請人聲請撤銷緩刑，尚
    無理由，應予駁回。
四、綜上所述，本院審酌各情，認本件猶不足認受刑人前案之緩
    刑宣告已難收其預期效果，尚未達有執行前案刑罰必要之程
    度，是聲請人聲請依刑法第75條之1第1項第1款而撤銷受刑
    人於前案所受之緩刑宣告，為無理由，應予駁回。
五、依刑事訴訟法第220條，裁定如主文。　　
中　　華　　民　　國　　111 　年　　7 　　月　　29  　日
                  刑事第一庭  法　官　柳章峰
以上正本證明與原本無異。
如不服本裁定，應於裁定送達後5日內向本院提出抗告狀。
    　　                  　　書記官　王祥鑫
中　　華　　民　　國　　111 　年　　 7 　　月　　29 　日